臺灣高等法院刑事判決　　　　　　　　　　　　　　九十一年度上易字第七四八號
　　上　訴　人
　　即　被　告　甲○○
右上訴人因竊盜案件，不服臺灣桃園地方法院九十年度易字第二五一三號，中華民國
九十年十一月三十日第一審判決（起訴案號：臺灣桃園地方法院檢察署九十年度偵字
第一七三六六號）提起上訴，本院判決如左：
    主  文
原判決撤銷。
甲○○攜帶兇器竊盜，累犯，處有期徒刑柒月。鐵鉗壹支、鐵撬貳支均沒收。
    事  實
一、甲○○曾因違反麻醉藥品管理條例案件，經臺灣桃園地方法院判處有期徒刑七月
    確定，最近一次因犯竊盜罪，經臺灣新竹地方法院判處有期徒刑五月，甫於八十
    九年九月七日執行完畢。竟不知悔改，意圖為自己不法之所有，於民國九十年十
    月十四日十一時二十分許，持其所有客觀上足以對人之生命、身體、安全構成威
    脅可供為兇器使用之鐵鉗一支、鐵撬二支，無故侵入乙○○所有無人居住之桃園
    縣桃園市○○路一八五號二樓建築物，竊取乙○○所有之白鐵窗架二個、白鐵片
    一面，得手後置放於一樓空地；復接續持上開工具至二樓，正以該工具拆卸白鐵
    窗架時，為警當場查獲，並扣得前開鐵鉗一支、鐵撬二支。
二、案經乙○○訴由桃園縣警察局桃園分局報請臺灣桃園地方法院檢察官偵查起訴。
    理      由
一、被告於本院審理時，經合法傳喚未到場辯論，惟查右揭犯罪事實，業據被告甲○
    ○於警訊、偵查及原審審理時坦承不諱，核與被害人乙○○於警訊及原審審理中
    指述之情節相符，復有乙○○出具之贓物領據一紙、現場照片六張及前揭鐵鉗一
    支、鐵撬二支扣案可資佐證，綜上，本件事證明確，被告竊盜犯行洵堪認定。
二、查被告侵入行竊之位於桃園縣桃園市○○路一八五號二樓建築物，為乙○○所有
    ，現無人居住，此經告訴人乙○○指訴明確，而告訴人乙○○於警訊時亦表示提
    出告訴之意（偵查卷第十三頁）。又被告甲○○行竊時所攜帶使用之前揭鐵鉗一
    支、鐵撬二支，在客觀上均足以對人之生命、身體、安全構成威脅而具有危險性
    ，自屬刑法第三百二十一條第一項第三款所規定之兇器無疑，核被告所為，係犯
    刑法第三百零六條第一項之侵入住宅罪及第三百二十一條第一項第三款之攜帶兇
    器竊盜罪。被告接續多次竊取被害人財物之行為，均係以接續之意思，於密接之
    時間、地點，以類似方法分別犯同一之罪，為接續犯，應僅成立一個加重竊盜罪
    。所犯上開二罪有方法結果之牽連關係，為牽連犯，依法應從一重之攜帶兇器竊
    盜罪處斷。所犯侵入住宅罪部分雖未經起訴，惟因該部分業經告訴人提出告訴，
    且與起訴部分有方法結果之牽連關係，依審判不可分原則，為起訴效力所及，本
    院自得併予審理。又被告最近一次於八十八年間因犯竊盜罪，經臺灣新竹地方法
    院判處有期徒刑五月確定，並於八十九年九月七日執行完畢之事實，業據被告供
    明，並有臺灣桃園地方法院檢察署刑案資料查註紀錄表及臺灣高等法院被告全國
    前案紀錄表各一份附卷足憑，其於有期徒刑執行完畢後，五年內再犯有期徒刑以
    上之本罪，為累犯，應依刑法第四十七條規定加重其刑。
三、原審認被告罪證明確，予以論罪科刑，固非無見，惟查被告行竊所用之工具鐵鉗
    一支、鐵撬二支，為其本人所有，此經被告於警訊時供稱；「大鐵鉗、鐵撬是我
    本人所有，是用來拆鐵窗、白鐵片用的」等語甚明。被告於原審審理時雖改稱工
    具是跟資源回收店借的，非伊所有等語，惟所辯非但與其於警訊初供不符，且所
    稱跟資源回收店所借，並未供明究係何人於何處所出借以供查證，基於案重初供
    ，被告嗣後所辯無非圖卸之詞，核不足採。原判決逕採被告嗣後翻供之詞，認上
    開鐵鉗、鐵撬並非被告所有，而不予宣告沒收，容有未當。又查被告侵入行竊之
    位於桃園縣桃園市○○路一八五號二樓建築物，為乙○○所有，現無人居住，此
    經告訴人乙○○指訴明確，而告訴人乙○○於警訊時亦表示提出告訴之意。被告
    無故侵入他人建築物，既經告訴人合法告訴，其所為係犯刑法第三百零六條第一
    項之侵入住宅罪，該罪雖未經起訴，惟因與起訴部分有方法結果之牽連關係，依
    審判不可分原則，為起訴效力所及，原審未併予審理，亦有未洽。被告上訴仍執
    陳詞否認犯罪，其上訴固無理由，惟因原判決既有如上可議之處，自係無可維持
    ，應由本院撤銷改判。爰審酌被告之素行、犯罪之動機、目的、手段、所造成之
    損害及前曾因竊盜案件經判處罪刑，仍不知悔改，原不宜寬縱，惟念其犯後坦承
    犯行等一切情狀，量處有期徒刑七月，以資懲儆。至於扣案之鐵鉗一支、鐵撬二
    支，係供被告犯罪所用之物，且為被告所有，有如上述，應依法宣告沒收。
四、被告經合法傳喚無正當理由未到庭，爰不待其陳述逕行判決。
據上論斷，應三百六十九條第一項前段、第三百六十四條、第三百七十一條、第二百
九十九條第一項前段，刑法第三百零六條第一項、第三百二十一條第一項第三款、第
五十五條、第四十七條，罰金罰鍰提高標準條例第一條前段，判決如主文。
本案經檢察官蔡瑞宗到庭執行職務。
中      華      民      國    九十一    年      四      月     十一     日
                              臺灣高等法院刑事第十七庭
                                  審判長法  官  陳  正  雄
                                        法  官  許  宗  和
                                        法  官  許  錦  印
右正本證明與原本無異。
不得上訴。
                                        書記官  楊  妙  恩
中      華      民      國     九十一   年    四        月    十五      日
附錄本判決論罪科刑法條：
刑法第三百二十一條：
犯竊盜罪而有左列情形之一者，處六月以上五年以下有期徒刑：
一、於夜間侵入住宅或有人居住之建築物、船艦或隱匿其內而犯之者。
二、毀越門扇、牆垣或其他安全設備而犯之者。
三、攜帶兇器而犯之者。
四、結夥三人以上而犯之者。
五、乘火災、水災或其他災害之際而犯之者。
六、在車站或埠頭而犯之者。
前項之未遂犯罰之。
